---
title: "Method"
---



## **R tool 다루기**



1. Creating Git hub page

2-1. Create a new Github repository with pages
2-2. Create a new project in R studio
2-3. Connect local project to Github repository
2-4. Github page 생성
2-5. New page 생성
2-6. 로컬, 리모트 저장소에 commit 및 push
2-7. 웹 페이지 확인 

3-1. page 완성
3-2. iGEM part Rmarkdown page 만들기 
3-3. iGEM team table 
```{r}
no <- c(1,2,3,4,5)

team_name <- c("GO_Paris-Saclay", "BOKU-Vienna", "BGU-Israel", "Hannover", "KAIT-Japan")
project_title <- c("HuGenesS", "Phangel-Taking Phage Therapy Ahead", "WIPEOUT-Wipes out wet wipes of the environment", "InToSens Development of an Inflammatory Toxin Sensor for detecting implant associated inflammations","E.coli that Create a Creative Environment")

project_year <- c(2020,2020,2020,2020,2020)

wiki_page <- c("https://2020.igem.org/Team:GO_Paris-Saclay", "https://2020.igem.org/Team:BOKU-Vienna", "https://2020.igem.org/Team:BGU-Israelndo5a", "https://2020.igem.org/Team:Hannover", "https://2020.igem.org/Team:KAIT_Japan")

igem_team <- data.frame(no, 
                        team_name,
                        project_title,
                        project_year,
                        wiki_page)
#knitr::kable(std, format = "markdown")
                           
knitr::kable(igem_team)
```
3-4. iGEM part table
```{r}
no<- c(1,2,3,4,5,6,7,8,9,10,11,12,13,14,15,16,17,18,19,20,21,22,23,24,25,26,27,28,29,30)

part_id <- c("BBa_K2406020","BBa_B1001","	BBa_K3514001","BBa_K3514002","BBa_K3514003","BBa_B0040","BBa_K3514004","BBa_K3338000","BBa_K3338001","BBa_K3338002","BBa_K3338003","BBa_K3338004","BBa_K3338005","BBa_K3338006","BBa_K3338007","BBa_K3338008","BBa_K3338010","BBa_K3338011","BBa_K3338012","BBa_K3338013","BBa_K3338015","BBa_K3338014","BBa_K3338016","BBa_K3338017","BBa_K3338018","BBa_K3338019","BBa_K3338021","BBa_K3338022","BBa_K3338023","BBa_K3338020")

part_name <- c("T7-LacO Promoter","Terminator(artifical, small, %T~=90)","Protein Exo of the Lambda Red System, degrades dsDNA into ssDNA, leaves 3' ends","Protein Beta of the Lambda Red System","Protein Gam of the Lambda Red System","Spacer.1 (generic)","Lambda Red System","Iron transporter MagA from Magnetospirillum magneticum","Human codon optimized Gaussia luciferase hGLuc","Synthetic promoter_2 with NF-κB and AP1 binding sites","P2A self-cleaving peptide without GSG-linker","Internal ribosome entry site (IRES) for use in eukaryotic cells","Interleukin-6 Promoter mutagenized (IL-6 Pmut)","EGFP","Synthetic promoter_1 with NF-κB and AP1 binding sites","Interleukin-6 Promoter (IL-6 P)","IL-6 P-MagA-P2A-hGLuc (Inflammatory Toxin Sensor)","CMV-EGFP-MagA-P2A-hGLuc","CMV-EGFP-MagA","CMV-EGFP-P2A-mCherry","CMV-EGFP-MagA-IRES-hGLuc","CMV-EGFP-IRES-mCherry","CMV-hGLuc-FLAG","CMV-hGLuc","CMV-MagA-FLAG","IL-6 Pmut-hGLuc","SynthP_1-hGLuc","SynthP_2-hGLuc","IL-6 Pmut-MagA-P2A-hGLuc","pEGFP-C2")

part_type <- c("promoter","terminator", "protein","protein","protein","Spacer","Lambda system","Reporter","Reporter","Regulatory","Coding","RBS","Regulatory","Reporter","Regulatory","Regulatory","Composite","Composite","Composite","Composite","Composite","Composite","Composite","Composite","Composite","Composite","Composite","Composite","Plasmid","Plasmid")

team_id <- c(2,2,2,2,2,2,2,4,4,4,4,4,4,4,4,4,4,4,4,4,4,4,4,4,4,4,4,4,4,4)

igem_part <- data.frame(no,
                        part_id,
                        part_name,
                        part_type,
                        team_id)
knitr::kable(igem_part)
    
```

4.iGEM 부품 사용 사례 분석 
4-1. iGEM 페이지 및 할당 프로모터 
```{r}
std_name <- c("김승화", "김태현","박성군","Aporva","Georgii","유병현","오석진","허성보","이진주")
igeme.page <- c("https://hayleykim97.github.io/researcheweb/",
                 "https://th-kim310.github.io/researcheweb/",
                 "https://Lelp27.github.io/researcheweb/",
                 "https://aputron.github.io/researcheweb/",
                 "https://gpemelianov.github.io/researcheweb/",
                 "https://yoo-bh.github.io/researcheweb/",
                 "https://seokjin-oh.github.io/researcheweb/",
                 "https://treebird19.github.io/researcheweb/",
                 "https://jinjulee119.github.io/researcheweb/"
                 )
promoters <- c("BBa_R0040", "BBa_R0010", "BBa_J23100",
               "BBa_R0011", "BBa_I0500", "BBa_J23101",
               "BBa_R0051", "BBa_J23119", "BBa_R0062")
std <- data.frame(std_name, igeme.page, promoters)
knitr::kable(std, format = "markdown")
```
4-3. create promoter.Rmd file 
- 해당 팀 정보
- 사용한 부품 및 회로 정보
- 회로 만드는 프로토콜 정보
- 리포터 발현 배양/실험 조건 및 측정방법 

5. Analysis of the promoter data
- igem team table
- igem part table
- igem observation table
- table 통합 

6. 데이터를 csv에 쓰고 다시 읽기 
기존 데이터를 쉽게 excel file로 바꿔준다. 

7. 데이터 일관성 유지 (추후 데이터 변환도 함)
테이블 이름 및 데이터 타입 확인 
- igem_team

id (character)
team_name (character)
project (character)
year (character)
wiki (character)

- igem_part

id (character)
BBid (character)
type (character)
link (character)
backbone (character)
device_id (character) (v)
team_name (character)
user (character)

- igem_obs

id (character)
strain (character)
indc (character)
conc (numeric)
concunit (character)
value (numeric)
valunit (character)
incubhr (numeric)
incubtemps (character)
device_id (character)
link (character)




## **웹 페이지 만들기**




1. webpage를 만들기 위해서 Rproject에서 index.Rmd 파일을 만들고 다음과 같이 입력 

title: "My ResearchE Class Website"


Hello, Website!



2. about.Rmd 파일을 생성하고 다음과 같이 입력

title: "About This Website"


More about this website.



3. Result.Rmd 파일을 생성하고 다음과 같이 입력 

title: "Result"


Result

4. _site.yml 파일을 만들과 다음과 같이 입력
 Rstudio > File > New File > Text File 로 만들고 저장을 _site.yml 로 하기. 

name: "My ResearchE Class Website"
navbar:
  title: "My ResearchE Class Website"
  left:
    - text: "Home"
      href: index.html
    - text: "About"
      href: about.html
      
5. Commit in Terminal 
git add .
git commit -m "update"
git push

6. 웹 페이지 컴파일 
index.Rmd 등 파일들을 knit 버튼으로 html로 컴파일을 하면 필요한 파일들이 들어감

7. html 파일 docs 디렉토리로 복사 
_site 디렉토리 이름을 docs로 바꿔준 수 git tool이나 터미널로 원격저장소에 업데이트 수행


---