---
title: "현장연구 E 보고서"
subtitle: "합성생물학 재현성에 관한 연구 "
date: "`r format(Sys.time(), '%d %B, %Y')`"
author: "김승화"
output:
  html_document:
    toc: yes
    number_sections: yes
    df_print: paged
  word_document:
    toc: yes
  output: rtf_document
  pdf_document:
    toc: yes
    latex_engine: xelatex
    number_sections: yes
header-includes: \usepackage[hangul]{kotex}
mainfont: NanumGothic
---


# 연구 개요 
합성생물학 발전의 원동력이 되었던 iGEM 사례 분석을 통해 합성생물학이라는 개념을 정립하고 사용된 부품,회로들의 정량적 데이터 수집 및 재현성을 분석하고 
Rmarkdown/Rstudio 활용능력을 학습해본다. 

## 연구의 필요성 및 목표 
합성생물학이란 생물학에 공학의 개념을 도입하여 복잡한 생명현상의 원리를 실제 만들어가며 이해하려는 시도이다. 공학에서의 대부분의 결과물이 그렇듯 합성생물학연구는 실제 문제에 대한 해결책을 제시하기 위한 목적을 가지고 있다. 이를  R mark down tool과 iGEM website를 통해 실습 및 연구를 진행하여본다.  

---

# 연구 방법

## 연구 방법 1

**R tool 다루기**

1. Creating Git hub page

2-1. Create a new Github repository with pages
2-2. Create a new project in R studio
2-3. Connect local project to Github repository
2-4. Github page 생성
2-5. New page 생성
2-6. 로컬, 리모트 저장소에 commit 및 push
2-7. 웹 페이지 확인 

3-1. page 완성
3-2. iGEM part Rmarkdown page 만들기 
3-3. iGEM team table 
```{r}
no <- c(1,2,3,4,5)

team_name <- c("GO_Paris-Saclay", "BOKU-Vienna", "BGU-Israel", "Hannover", "KAIT-Japan")
project_title <- c("HuGenesS", "Phangel-Taking Phage Therapy Ahead", "WIPEOUT-Wipes out wet wipes of the environment", "InToSens Development of an Inflammatory Toxin Sensor for detecting implant associated inflammations","E.coli that Create a Creative Environment")

project_year <- c(2020,2020,2020,2020,2020)

wiki_page <- c("https://2020.igem.org/Team:GO_Paris-Saclay", "https://2020.igem.org/Team:BOKU-Vienna", "https://2020.igem.org/Team:BGU-Israelndo5a", "https://2020.igem.org/Team:Hannover", "https://2020.igem.org/Team:KAIT_Japan")

igem_team <- data.frame(no, 
                        team_name,
                        project_title,
                        project_year,
                        wiki_page)
#knitr::kable(std, format = "markdown")
                           
knitr::kable(igem_team)
```
3-4. iGEM part table
```{r}
no<- c(1,2,3,4,5,6,7,8,9,10,11,12,13,14,15,16,17,18,19,20,21,22,23,24,25,26,27,28,29,30)

part_id <- c("BBa_K2406020","BBa_B1001","	BBa_K3514001","BBa_K3514002","BBa_K3514003","BBa_B0040","BBa_K3514004","BBa_K3338000","BBa_K3338001","BBa_K3338002","BBa_K3338003","BBa_K3338004","BBa_K3338005","BBa_K3338006","BBa_K3338007","BBa_K3338008","BBa_K3338010","BBa_K3338011","BBa_K3338012","BBa_K3338013","BBa_K3338015","BBa_K3338014","BBa_K3338016","BBa_K3338017","BBa_K3338018","BBa_K3338019","BBa_K3338021","BBa_K3338022","BBa_K3338023","BBa_K3338020")

part_name <- c("T7-LacO Promoter","Terminator(artifical, small, %T~=90)","Protein Exo of the Lambda Red System, degrades dsDNA into ssDNA, leaves 3' ends","Protein Beta of the Lambda Red System","Protein Gam of the Lambda Red System","Spacer.1 (generic)","Lambda Red System","Iron transporter MagA from Magnetospirillum magneticum","Human codon optimized Gaussia luciferase hGLuc","Synthetic promoter_2 with NF-κB and AP1 binding sites","P2A self-cleaving peptide without GSG-linker","Internal ribosome entry site (IRES) for use in eukaryotic cells","Interleukin-6 Promoter mutagenized (IL-6 Pmut)","EGFP","Synthetic promoter_1 with NF-κB and AP1 binding sites","Interleukin-6 Promoter (IL-6 P)","IL-6 P-MagA-P2A-hGLuc (Inflammatory Toxin Sensor)","CMV-EGFP-MagA-P2A-hGLuc","CMV-EGFP-MagA","CMV-EGFP-P2A-mCherry","CMV-EGFP-MagA-IRES-hGLuc","CMV-EGFP-IRES-mCherry","CMV-hGLuc-FLAG","CMV-hGLuc","CMV-MagA-FLAG","IL-6 Pmut-hGLuc","SynthP_1-hGLuc","SynthP_2-hGLuc","IL-6 Pmut-MagA-P2A-hGLuc","pEGFP-C2")

part_type <- c("promoter","terminator", "protein","protein","protein","Spacer","Lambda system","Reporter","Reporter","Regulatory","Coding","RBS","Regulatory","Reporter","Regulatory","Regulatory","Composite","Composite","Composite","Composite","Composite","Composite","Composite","Composite","Composite","Composite","Composite","Composite","Plasmid","Plasmid")

team_id <- c(2,2,2,2,2,2,2,4,4,4,4,4,4,4,4,4,4,4,4,4,4,4,4,4,4,4,4,4,4,4)

igem_part <- data.frame(no,
                        part_id,
                        part_name,
                        part_type,
                        team_id)
knitr::kable(igem_part)
    
```

4.iGEM 부품 사용 사례 분석 
4-1. iGEM 페이지 및 할당 프로모터 
```{r}
std_name <- c("김승화", "김태현","박성군","Aporva","Georgii","유병현","오석진","허성보","이진주")
igeme.page <- c("https://hayleykim97.github.io/researcheweb/",
                 "https://th-kim310.github.io/researcheweb/",
                 "https://Lelp27.github.io/researcheweb/",
                 "https://aputron.github.io/researcheweb/",
                 "https://gpemelianov.github.io/researcheweb/",
                 "https://yoo-bh.github.io/researcheweb/",
                 "https://seokjin-oh.github.io/researcheweb/",
                 "https://treebird19.github.io/researcheweb/",
                 "https://jinjulee119.github.io/researcheweb/"
                 )
promoters <- c("BBa_R0040", "BBa_R0010", "BBa_J23100",
               "BBa_R0011", "BBa_I0500", "BBa_J23101",
               "BBa_R0051", "BBa_J23119", "BBa_R0062")
std <- data.frame(std_name, igeme.page, promoters)
knitr::kable(std, format = "markdown")
```
4-3. create promoter.Rmd file 
- 해당 팀 정보
- 사용한 부품 및 회로 정보
- 회로 만드는 프로토콜 정보
- 리포터 발현 배양/실험 조건 및 측정방법 

5. Analysis of the promoter data
- igem team table
- igem part table
- igem observation table
- table 통합 

6. 데이터를 csv에 쓰고 다시 읽기 
기존 데이터를 쉽게 excel file로 바꿔준다. 

7. 데이터 일관성 유지 (추후 데이터 변환도 함)
테이블 이름 및 데이터 타입 확인 
- igem_team

id (character)
team_name (character)
project (character)
year (character)
wiki (character)

- igem_part

id (character)
BBid (character)
type (character)
link (character)
backbone (character)
device_id (character) (v)
team_name (character)
user (character)

- igem_obs

id (character)
strain (character)
indc (character)
conc (numeric)
concunit (character)
value (numeric)
valunit (character)
incubhr (numeric)
incubtemps (character)
device_id (character)
link (character)

## 연구 방법 2
**웹 페이지 만들기**
1. webpage를 만들기 위해서 Rproject에서 index.Rmd 파일을 만들고 다음과 같이 입력 
---
title: "My ResearchE Class Website"
---

Hello, Website!

2.about.Rmd 파일을 생성하고 다음과 같이 입력
---
title: "About This Website"
---

More about this website.

3.Result.Rmd 파일을 생성하고 다음과 같이 입력 
---
title: "Result"
---

Result

4._site.yml 파일을 만들과 다음과 같이 입력
 Rstudio > File > New File > Text File 로 만들고 저장을 _site.yml 로 하기. 

name: "My ResearchE Class Website"
navbar:
  title: "My ResearchE Class Website"
  left:
    - text: "Home"
      href: index.html
    - text: "About"
      href: about.html
      
5. Commit in Terminal 
git add .
git commit -m "update"
git push

6. 웹 페이지 컴파일 
index.Rmd 등 파일들을 knit 버튼으로 html로 컴파일을 하면 필요한 파일들이 들어감

7. html 파일 docs 디렉토리로 복사 
_site 디렉토리 이름을 docs로 바꿔준 수 git tool이나 터미널로 원격저장소에 업데이트 수행


---

# 연구 결과

1.**기존 download 디렉토리 파일 제거**

```{r}
library(tidyverse)
library(readxl)

destdir <- "download/"
filenames <- dir(path = destdir, pattern = "*.xlsx")
full_filenames <- paste0(destdir, "/", filenames)
sapply(full_filenames, file.remove)
```

2.**변수 설정**
```{r}
ids <- c("hayleykim97", 
         "th-kim310",
         "Lelp27",
         "aputron",
         "gpemelianov",
         "yoo-bh",
         "seokjin-oh",
         "treebird19",
         "jinjulee119"
         )
destdir <- "download/"

igem_team_cols <- c("id", "team_name", "project", "year", "wiki")
igem_part_cols <- c("id", "BBid", "type", "link", "backbone", "device_id", "team_id", "user")
igem_device_cols <- c("id", "device_name", "part_combination")
igem_obs_cols <- c("id", "strain", "indc", "conc", "concunit", "value", "valunit", "incubhr", "incubtemp", "device_id", "link")
```

3.**엑셀파일 일괄 다운로드**
```{r}
for(i in 1:length(ids)){
  url <-  paste0("https://github.com/", ids[i], "/", "researcheweb", "/raw/main/", destdir, "partdb.xlsx")
  destfile <- paste0(destdir, ids[i], "_partdb.xlsx")
  tempfile <- paste0(destdir, "temp_", ids[i], "_partdb.xlsx")

  
  ## check the rules 
  ## ===============================================
  flag <- TRUE
  try(download.file(url, tempfile, quiet = TRUE), silent=TRUE)
  #tryCatch(download.file(url, tempfile, quiet = TRUE), error=function(e){})
  if(!file.exists(tempfile)){
    print(paste0(i, " ID:", ids[i], " No excel file\n"))
    flush.console()
  }else{
    tmp <- read_excel(tempfile, sheet = 1, skip = 0, col_names = T)
    igem_cols <- igem_team_cols
    if(length(names(tmp))==length(igem_cols)){
      if(!isTRUE(all.equal(names(tmp), igem_cols))){
        print(paste(i, ids[i], " check column names in the igem_team sheet"))
        flush.console()
        flag <- FALSE
      }
    }else{
      print(paste(i, ids[i], " check the number of columns in the igem_team sheet"))
      flush.console()
      flag <- FALSE
    }
    
    tmp <- read_excel(tempfile, sheet = 2, skip = 0, col_names = T)
    igem_cols <- igem_part_cols
    if(length(names(tmp))==length(igem_cols)){
      if(!isTRUE(all.equal(names(tmp), igem_cols))){
        print(paste(i, ids[i], " check column names in the igem_part sheet"))
        flush.console()
        flag <- FALSE
      }
    }else{
      print(paste(i, ids[i], " check the number of columns in the igem_part sheet"))
      flush.console()
      flag <- FALSE
    }
    
    tmp <- read_excel(tempfile, sheet = 3, skip = 0, col_names = T)
    igem_cols <- igem_device_cols
    if(length(names(tmp))==length(igem_cols)){
      if(!isTRUE(all.equal(names(tmp), igem_cols))){
        print(paste(i, ids[i], " check column names in the igem_device sheet"))
        flush.console()
        flag <- FALSE
      }
    }else{
      print(paste(i, ids[i], " check the number of columns in the igem_device sheet"))
      flush.console()
      flag <- FALSE
    }
    
    tmp <- read_excel(tempfile, sheet = 4, skip = 0, col_names = T)
    igem_cols <- igem_obs_cols
    if(length(names(tmp))==length(igem_cols)){
      if(!isTRUE(all.equal(names(tmp), igem_cols))){
        cat(i, ids[i], " check column names in the igem_obs sheet\n")
        flush.console()
        flag <- FALSE
      }
    }else{
      print(paste(i, ids[i], " check the number of columns in the igem_obs sheet"))
      flush.console()
      flag <- FALSE
    }
    
    if(flag){
      try(download.file(url, destfile, quiet = TRUE))
      cat(i, ids[i], " ........... OK\n");flush.console()
    }
    file.remove(tempfile)
  }
  
  
  ## ===============================================
  cat("\n");flush.console()
  
  
}
```
4.**테이블 통합**
 최종 데이터 병합 전 엑셀파일 이름을 사용자 id를 더하여 모든 데이터에 추가 후 데이터 병합 
```{r}
library(magrittr)

## 다운로드 받은 엑셀 파일들 
filenames <- dir(path = destdir, pattern = "*_partdb.xlsx")


tmp1 <- list()
tmp2 <- list()
tmp3 <- list()
tmp4 <- list()
tmp5 <- list()
tmp6 <- list()
tmp7 <- list()

for(i in 1:length(filenames)) {
  destfile <- paste0(destdir, filenames[i])
  
  tmp <- read_excel(destfile, sheet = 1, skip = 0, col_names = T)
  tmp %<>% mutate(across(!where(is.character), as.character)) 
  ## add filename
  tmp1[[i]] <- tmp %>% mutate(filename=filenames[i])
  
  tmp <- read_excel(destfile, sheet = 2, skip = 0, col_names = T)
  tmp %<>% mutate(across(!where(is.character), as.character)) 
  tmp2[[i]] <- tmp %>% mutate(filename=filenames[i])
  
  tmp <- read_excel(destfile, sheet = 3, skip = 0, col_names = T)
  tmp %<>% mutate(across(!where(is.character), as.character)) 
  tmp3[[i]] <- tmp %>% mutate(filename=filenames[i])
  
  tmp <- read_excel(destfile, sheet = 4, skip = 0, col_names = T) 
  tmp %<>% mutate(across(!where(is.character), as.character)) 
  tmp4[[i]] <- tmp %>% mutate(filename=filenames[i])
  
   
  
}

igem_team <- do.call(bind_rows, tmp1)
igem_part <- do.call(bind_rows, tmp2)
igem_device <- do.call(bind_rows, tmp3)
igem_obs <- do.call(bind_rows, tmp4)
```

5.**데이터 분석을 위한 전처리**
igem_part와 igem_team 테이블 병합 
id와 file name 변수 두개 동시에 사용 

```{r}

library(tidyverse)

## new id 
tmpdat <- igem_part %>% 
  left_join(igem_team, by=c("team_id"="id", "filename"="filename"))

tmpdat %>% str
```

6.**필요한 변수만 선택하는 코드 추가**
필요한 변수는 분석 목적에 따라 다를 수 있음
```{r}
tmpdat <- igem_part %>% 
  full_join(igem_team, by=c("team_id"="id", "filename"="filename")) %>% 
  select(id, BBid, type, backbone, device_id, user, filename, team_name, year) %>% 
  drop_na()

tmpdat %>% str
```

7.**관심있는 부품이 사용된 디바이스를 찾고 해당 디바이스 관측 데이터를 수집 **
```{r}
tmpdat2 <- igem_obs %>% 
  full_join(igem_device, by=c("device_id"="id", "filename"="filename")) %>% 
  drop_na()


tmpdat2 %>%  str
```

8.**관심있는 part가 사용된 device와 관측값을 찾기 위한 데이터 처리 수행** 
```{r}
tmpdat %>% 
  filter(BBid=="BBa_R0040")
```

수집 1
```{r}
finaldat <-tmpdat2 %>% 
  mutate(partcomb = lapply(strsplit(tmpdat2$part_combination, split=","), as.numeric)) %>% 
  filter(unlist(lapply(partcomb, function(x){5 %in% x})) & filename=="hayleykim97_partdb.xlsx")

finaldat %>% str
```

수집 2
```{r}
finaldat <-tmpdat2 %>% 
  mutate(partcomb = lapply(strsplit(tmpdat2$part_combination, split=","), as.numeric)) %>% 
  filter(unlist(lapply(partcomb, function(x){14 %in% x})) & filename=="hayleykim97_partdb.xlsx")

finaldat %>% str
```

수집 3
```{r}
finaldat <-tmpdat2 %>% 
  mutate(partcomb = lapply(strsplit(tmpdat2$part_combination, split=","), as.numeric)) %>% 
  filter(unlist(lapply(partcomb, function(x){23 %in% x})) & filename=="hayleykim97_partdb.xlsx")

finaldat %>% str
```

수집 4 
```{r}
finaldat <-tmpdat2 %>% 
  mutate(partcomb = lapply(strsplit(tmpdat2$part_combination, split=","), as.numeric)) %>% 
  filter(unlist(lapply(partcomb, function(x){28 %in% x})) & filename=="hayleykim97_partdb.xlsx")

finaldat %>% str
```

수집 5
```{r}
finaldat <-tmpdat2 %>% 
  mutate(partcomb = lapply(strsplit(tmpdat2$part_combination, split=","), as.numeric)) %>% 
  filter(unlist(lapply(partcomb, function(x){10 %in% x})) & filename=="jinjulee119_partdb.xlsx")

finaldat %>% str
```

9.**그래프 그리는데 필요한 변수 추출 후 정리** 
```{r}
plotdat <- finaldat %>% 
  select(-c(id, link, filename, part_combination, partcomb)) %>% 
  mutate(value = as.numeric(value))

plotdat %>% str
```

10.**bar graph를 그리는 코드 추가**
균주, inducer, inducer 농도별로 평균을 계산 후 그래프 작성 
```{r}
datasummary <- plotdat %>% 
  group_by(indc, conc) %>% 
  summarise(mean=mean(value), n=n()) 

ggplot(datasummary, aes(x=conc, y=mean)) +
  geom_bar(stat="identity") +
  theme_bw()
```

# 고찰 
전혀 다룰 줄 몰랐던 R tool을 처음 배우며 웹페이지 만드는 법, 코드 청크 이해(?) 등 tool을 다루면서  기존 방식과는 다른 방식으로 데이터를 수집하고 다시 해석할 수 있는 기반 지식을 알게 되었다. 
R tool에 대해서는 기초지식조차 없어서 수업 진도를 따라가는데 많이 뒤쳐지기는 했었지만 충분히 해결할 수 있는 문제들이었다. 